ro-RO: Pasul de aplicare a spălării sistemului de răcire: Clătire finală/neutralizator; Soluție principală de curățare/spălare; Soluție de curățare pentru pre-spălare; Soluție de curățare sistem + tratament de protecție; Kit în doi pași; Altele
zh-CN: 冷却系统冲洗应用步骤: 最终冲洗/中和剂; 主冲洗清洁剂; 预冲洗清洁剂; 系统清洁剂 + 调节剂; 两步套件; 其他
vi: Bước ứng dụng súc rửa hệ thống làm mát: Rửa sạch cuối cùng/chất trung hòa; Chất làm sạch/súc rửa chính; Chất làm sạch trước khi súc rửa; Chất làm sạch hệ thống + chất điều hòa; Bộ dụng cụ hai bước; Khác
pl: Etap stosowania płukanki do układu chłodzenia: Ostatnie płukanie / neutralizator; Główny środek czyszczący do płukania; Środek czyszczący do płukania wstępnego; Środek czyszczący do układu + ulepszacz; Zestaw dwuetapowy; Inny
pt-BR: Etapa da aplicação da limpeza do sistema de arrefecimento: Enxágue final/neutralizador; Limpador de lavagem principal; Limpador de pré-lavagem; Limpador + condicionador do sistema; Kit de duas etapas; Outro
fi: Jäähdytysjärjestelmän huuhtelun sovellusvaihe: Loppuhuuhtelu/neutraloija; Päähuuhtelun puhdistusaine; Esihuuhtelun puhdistusaine; Järjestelmän puhdistusaine ja hoitoaine; Kaksivaiheinen sarja; Muu
hu: Hűtőrendszer-átmosási lépés: Végső öblítés / semlegesítő; Fő öblítő tisztítószer; Előöblítő tisztítószer; Rendszertisztító + kondicionáló; Kétlépéses készlet; Egyéb
de: Anwendungsschritt der Kühlsystemspülung: Abschließende Spülung/Neutralisator; Hauptspülreiniger; Vorspülreiniger; Systemreiniger + Conditioner; Zwei-Schritte-Kit; Sonstige
it: Passaggio dell'app per il lavaggio del sistema di raffreddamento: Risciacquo finale/neutralizzatore; Detergente principale per lavaggio; Detergente prelavaggio; Detergente per sistema + additivo; Kit a due fasi; Altro
ja: 冷却システムフラッシュ適用ステップ: 最終すすぎ / 中和剤; メインフラッシュクリーナー; プレフラッシュクリーナー; システムクリーナー + コンディショナー; 2ステップキット; その他
pt-PT: Etapa da aplicação de limpeza do sistema de arrefecimento: Enxaguamento final/neutralizador; Produto de limpeza principal; Produto de limpeza prévio; Produto de limpeza de sistema + condicionador; Kit de dois passos; Outro
sv: Steg för spolning av kylsystemet: Slutsköljning/neutraliserare; Huvudrengöring/spolning; Förrengöring innan spolning; Systemrengöring och balsam; Tvåstegs-kit; Annat
hr-HR: Korak aplikacije za ispiranje rashladnog sustava: Završno ispiranje / neutralizator; Sredstvo za glavno ispiranje; Sredstvo za predispiranje; Čistač sustava i regenerator; Komplet u dva koraka; Ostalo
sl-SI: Korak uporabe pri izpiranju hladilnega sistema: Končno izpiranje/nevtralizator; Glavno čistilo za izpiranje; Čistilo za predhodno izpiranje; Čistilo + sredstvo za nego sistema; Dvostopenjski komplet; Drugo
lt-LT: Aušinimo sistemos plovimo naudojimo etapas: Galutinis skalavimas / neutralizatorius; Pagrindinis plovimo valiklis; Išankstinio plovimo valiklis; Sistemos valiklis + kondicionierius; Dviejų etapų rinkinys; Kita
el: Βήμα εφαρμογής έκπλυσης συστήματος ψύξης: Τελικό ξέβγαλμα/εξουδετερωτής; Κύριο καθαριστικό έκπλυσης; Καθαριστικό πρόπλυσης; Καθαριστικό + βελτιωτικό συστήματος; Κιτ δύο σταδίων; Άλλο
ko: 냉각 시스템 세척제 사용 단계: 최종 헹굼/중화제; 메인 플러시 클리너; 사전 플러시 클리너; 시스템 클리너 + 컨디셔너; 2단계 키트; 기타
sk-SK: Krok aplikovania preplachovania chladiaceho systému: Konečný oplach / neutralizátor; Hlavný čistiaci preplach; Prípravný čistiaci preplach; Čistič a kondicionér systému; Dvojkroková súprava; Iné
bg-BG: Етап на промиване на охладителната система: Финално изплакване / неутрализатор; Основен почистващ препарат за промиване; Предварителен почистващ препарат за промиване; Почистващ препарат за система + кондиционер; Комплект в две стъпки; Друго
zh-TW: 冷卻系統沖洗使用步驟: 最終沖洗/中和劑; 主要沖洗清潔劑; 預沖洗清潔劑; 系統清潔劑 + 調節劑; 兩步驟套件; 其他
fr: Étape d’utilisation du produit de rinçage du circuit de refroidissement: Rinçage final/neutralisant; Nettoyant de rinçage principal; Nettoyant de pré-rinçage; Nettoyant + conditionneur de système; Kit en deux étapes; Autre
tr: Soğutma sistemi yıkama uygulama adımı: Son durulama/nötrleştirici; Ana yıkama temizleyicisi; Ön yıkama temizleyicisi; Sistem temizleyici + düzenleyici; İki adımlı kit; Diğer
ru: Этап применения промывки системы охлаждения: Финальная промывка / нейтрализатор; Основное средство для промывки; Средство для предварительной промывки; Очиститель системы + кондиционер; Двухступенчатый набор; Другое
es: Paso de aplicación de purga del sistema de refrigeración: Enjuague final/neutralizador; Limpiador principal; Limpiador prelavado; Limpiador de sistema y acondicionador; Kit de dos pasos; Otro
en: Cooling system flush application step: Final rinse/neutralizer; Main flush cleaner; Pre-flush cleaner; System cleaner + conditioner; Two-step kit; Other
da: Trin til gennemskylning af kølesystemet: Sidste skyl/neutralisator; Hovedrensemiddel til skyl; Forberedende rensemiddel; Systemrens + balsam; Tostrinssæt; Andet
cs: Krok aplikace proplachu chladicího systému: Závěrečný oplach / neutralizátor; Hlavní čisticí prostředek pro proplach; Přípravný čisticí prostředek pro proplach; Čistič systému + kondicionér; Dvojkroková sada; Jiné
nb: Trinn for spyling av kjølesystemapp: Siste skylling / nøytralisator; Hovedrenser; Forhåndsrenser; Systemrens + balsam; Totrinnssett; Annet
nl: Koelsysteem spoeling toepassing stap: Laatste spoeling/neutralisator; Hoofdreinigingsspoeling; Voorspoelingsreiniger; Systeemreiniger + conditioner; Kit voor twee stappen; Overig
th: ขั้นตอนการล้างทำความสะอาดระบบหล่อเย็น: น้ำยาล้างขั้นตอนสุดท้าย/สารทำให้เป็นกลาง; น้ำยาล้างหม้อน้ำหลัก; น้ำยาล้างก่อนทำความสะอาดหลัก; น้ำยาล้างระบบ + สารปรับสภาพ; ชุดทำความสะอาดสองขั้นตอน; อื่นๆ